【裁判字號】    97,交聲,1659
【裁判日期】    970829
【裁判案由】    違反道路交通管理處罰條例聲明異議
【裁判全文】
臺灣臺北地方法院交通事件裁定        97年度交聲字第1659號
原處分機關  臺北市交通事件裁決所
異  議  人  甲○○（GLEN STEWART）
即受處分人
上列異議人即受處分人因違反道路交通管理處罰條例案件，對於
臺北市交通事件裁決所民國97年6 月17日所為北市裁二字第裁22
-AEW303928號處分（原處分案號：臺北市政府警察局北市警交字
第AEW303928 號），聲明異議，本院裁定如下：
    主  文
異議駁回。
    理  由
一、按汽車駕駛人，駕駛汽車經測試檢定有酒精濃度超過規定標
    準之情形者，處新臺幣（下同）1 萬5 千元以上6 萬元以下
    罰鍰，並當場移置保管該汽車及吊扣其駕駛執照1 年，道路
    交通管理處罰條例第35條第1 項前段、第1 款定有明文。且
    汽車駕駛人，有第35條第1 項規定之情形，應接受道路交通
    安全講習，同條例第24條第1 項第2 款亦有明文。
二、本件受處分人即異議人甲○○（GLEN STEWART）於民國97年
    3 月21日凌晨3 時54分許，騎乘車牌號碼GCQ-085 號重型機
    車行經臺北市○○路○ 段松仁路口，為警攔檢測得其呼氣酒
    精濃度高達每公升0.42毫克，違反道路交通管理處罰條例第
    35條第1 項第1 款規定，經臺北市政府警察局信義分局信義
    交通分隊員警謝明晉當場掣單舉發，但受處分人拒絕簽收逕
    行離去，嗣受處分人於通知單上所載應到案日期前向臺北市
    交通事件裁決所提出申訴，經原舉發單位調查結果，仍認受
    處分人有其上開違規之行為，乃依同上規定，裁處受處分人
    罰鍰3 萬元、吊扣駕駛執照1 年，並依同條例第24條第1 項
    第2 款規定，施以道路交通安全講習等情，有舉發違反道路
    交通管理事件通知單、酒精濃度測試單、臺北市交通事件裁
    決所違反道路交通管理事件裁決書、交通違規案件陳述書、
    臺北市政府警察局信義分局書函、送達證書在卷可按，堪以
    認定。
三、受處分人異議意旨略以：伊於97年3 月20日晚間與友人打冰
    上曲棍球且未吃飯，結束後飲用1 瓶半臺灣啤酒，之後駕車
    遭員警攔查檢測，伊請教醫師，醫師說明因為從事冰上曲棍
    球，體內興奮加上空腹喝酒，是有可能造成酒精濃度提升，
    故伊質疑當時檢測的酒精濃度準確性云云。
四、查受處分人於97年3 月20日晚間某時飲酒後，於翌日即3 月
    21日凌晨3 時54分許騎車行經臺北市○○路○ 段松仁路口，
    經警攔檢施以酒精測試，測得其呼氣酒精濃度達每公升0.42
    毫克等情，為受處分人所不爭執，亦有酒精濃度測試單附卷
    可稽，堪以認定為事實。受處分人雖質疑當時測得酒精濃度
    準確性云云，當場拒絕簽收。惟查，據臺北市政府警察局信
    義分局函覆臺北市交通事件裁決所函文可知，本件使用舉發
    酒精濃度測試設備（酒測器器號：075520，序號為020210）
    業通過經濟部標準檢驗局國家標準檢驗合格，且領有檢驗合
    格證書，有效日期至97年8 月，係屬合格期間內等事實，有
    臺北市政府警察局信義分局97年5 月12日北市警信分交字第
    09737611400 號函附卷可憑，受處分人空言質疑，自無可取
    。況依受處分人聲明異議理由，其明知運動後、空腹時飲酒
    將導致酒精濃度升高，竟仍不顧酒精對於人體之影響，逕騎
    車上路，造成用路人之危險，受處分人自不得以此為由質疑
    酒精濃度數值，其試圖卸責，顯無可採。
五、從而，原處分機關認定受處分人於上開時、地騎車之酒精濃
    度超過規定標準之違規行為，應堪認定，而依據首開道路交
    通管理處罰條例之規定，裁處罰鍰3 萬元、吊扣駕駛執照1
    年、施以道路安全講習，核無不當。本件異議為無理由，應
    予駁回。
六、據上論斷，應依道路交通案件處理辦法第19條，裁定如主文
    。
中    華    民    國    97    年    8     月    29    日
                  交通法庭  法  官  林晏如
上正本與原本無異。
如不服本裁定，應於送達後5日內向本院提出抗告狀。
                            書記官  楊盈茹
中    華    民    國    97    年    9     月    1     日


司法院資訊處製作；財團法人民間司法改革基金會備份。
